【裁判字號】    97,中簡上,603
【裁判日期】    970917
【裁判案由】    偽造文書
【裁判全文】
臺灣臺中地方法院刑事判決           97年度中簡上字第603號
上  訴  人  臺灣臺中地方法院檢察署檢察官
上  訴  人
即  被  告  甲○○
上列上訴人因被告偽造文書案件，不服本院臺中簡易庭97年度中
簡字第516號中華民國97年3月31日第一審簡易判決（聲請簡易判
決處刑案號：97年度偵字第716號），提起上訴，本院管轄之第
二審合議庭判決如下：
    主    文
上訴駁回。
    犯罪事實及理由
一、本案經本院合議庭審理結果，認第一審簡易判決認事用法及
    量刑均無不當，應予維持，除原審判決正本第4頁所示關於
    判決製作日期「96年3月31日」之記載均應更正為「97年3月
    31日」外，餘均引用第一審判決書記載之犯罪事實、證據及
    理由（如附件）。
二、上訴人臺灣臺中地方法院檢察署檢察官上訴意旨略以：本案
    被告即上訴人甲○○（下均稱被告）之犯罪時間係在93年7
    月13日至同年月14日，復無中華民國96年罪犯減刑條例所定
    不予減刑之情形，應予減刑為有期徒刑2月，原審判決未一
    併宣告減刑，應有違法，爰上訴撤銷原判決等語。被告上訴
    意指略以：被告甫經服刑期滿，欲重新踏入社會，無法再承
    受本案刑罰，原審量刑過重，請求從輕量刑，以勵自新等語
    。經查：
  (一)訊據被告對於原審所認定引用如檢察官聲請簡易判決處刑書
    所示之犯罪事實均坦承不諱。而按中華民國96年罪犯減刑條
    例第5條明定：「本條例施行前，經通緝而未於中華民國96
    年12月31日以前自動歸案接受偵查、審判或執行者，不得依
    本條例減刑」，即依本條例應減刑之通緝犯須於一定期限內
    自動歸案接受偵查、審判或執行，始能獲邀減刑寬典。查本
    件被告前於中華民國96年罪犯減刑條例於96年7月16日施行
    前，經臺灣花蓮地方法院檢察署於95年2月23日發佈通緝在
    案，嗣於96年11月20日9時許，方為警在高雄縣仁武鄉○○
    村○○路299號前，因形跡可疑，而盤查逮捕歸案撤緝，此
    有臺灣花蓮地方法院檢察署95年2月23日花檢貴偵信緝字第
    116號通緝書、高雄縣政府警察局仁武分局96年11月20日高
    縣仁警偵移字第0960000185號通緝案件報告書暨被告於緝獲
    後所製作之警詢筆錄、臺灣花蓮地方法院檢察署96年12月4
    日花檢兆偵信銷字第922號撤銷通緝書等件在卷可參，顯見
    被告並非於96年12月31日前自動歸案接受偵查，依前開中華
    民國96年罪犯減刑條例第5條規定，本件自無減刑之適用，
    檢察官上訴意旨漏未審酌上情，誤認本件應予減刑，尚有未
    洽。
  (二)且按量刑輕重，係屬事實審法院得依職權自由裁量之事項，
    苟已斟酌刑法第57條各款所列情狀而未逾越法定刑度，不得
    遽指為違法（最高法院72年度台上字第6696號、75年台上字
    第7033號判例參照）。又在同一犯罪事實與情節，如別無其
    他加重或減輕之原因，下級審量定之刑，亦無過重或失輕之
    不當情形，則上級審法院對下級審法院之職權行使，原則上
    應予遵重，亦有最高法院85年度臺上字第2446號裁判意旨可
    資參酌。本件被告所犯之刑法第217條第1項之偽造署押罪，
    其法定刑為「3年以下有期徒刑」，乃原審認定本件犯罪事
    實明確，並審酌被告本件犯罪之動機、目的僅為規避員警之
    查緝，竟冒用其兄長陳建智之名義應訊，使陳建智承擔受刑
    事訴追之危險，且危及檢警機關犯罪偵查之正確性，惟衡酌
    其犯後坦承一切犯行，犯罪後態度尚屬良好等一切情狀，依
    刑事訴訟法第449條第1項、第450條第1項、第454條第2項，
    刑法第2條第1項前段、第217條第1項、第219條，修正前刑
    法第56條、第41條第1項前段，修正前罰金罰鍰提高標準條
    例第2條，現行法規所定貨幣單位折算新臺幣條例第2條，量
    處有期徒刑4月，並諭知易科罰金之折算標準，已量處較低
    度之有期徒刑，並未科處較重、不得易科罰金之刑度，量刑
    已屬謹慎相當，且查無其他加重或減免其刑之情事，自難謂
    原審量刑有何違法失當之處。被告上訴雖認原審量刑過重云
    云，然未據其具體釋明原審就本案量刑有何逾越裁量違法之
    處，且量刑本屬法院就個案為裁量之職權，而原審綜合各情
    判處被告有期徒刑4月，如易科罰金以銀元3百元即新臺幣9
    百元折算1日，其認事用法及量刑均屬妥當，原審量刑諒無
    過重之虞。
三、從而，本件第一審簡易判決認事、用法及量刑均無不當，上
    訴人各以上開理由提起上訴，請求本院予以撤銷改判，均為
    無理由，應予駁回。
據上論斷，應依刑事訴訟法第455條之1第1項、第3項、第373條
、第368條，判決如主文。
本案經檢察官乙○○到庭執行職務。
中    華    民    國    97    年    9     月    17    日
                  臺灣臺中地方法院刑事第五庭
                      審判長  法  官  鍾堯航
                              法  官  巫淑芳
                              法  官  吳崇道
以上正本證明與原本無異。
本件不得上訴。
                              書記官  黃舜民
中    華    民    國    97    年    9     月    17    日


司法院資訊處製作；財團法人民間司法改革基金會備份。
